# 请教陈老师以摊余成本计量的结构性存款具体会计处理

提问人：亥水 时间：2019-12-25 08:05:06
陈老师，您好 目前碰到企业的结构性存款，一般是 30,60 天，其挂钩的波动范围很宽，基本不会出现观察期内挂钩标的浮动到约定区间以外的情形，属于保本保收益的情况，按照您之前的帖子，在新的准则下，是要将其划分为以摊余成本计量的金融资产，想请教一下，具体的会计分录，购入时的处理，计提利息时的处理，收回时的会计处理，主要是对分录的一个疑问，具体例子，就是企业购买了 1000 万的结构性存款，固定利率是 1.1%，浮动是 2%，期限是 31 天，浮动部分的收益可以全部确认实现；谢谢

回答人：chenyiwei
这种情况按照一般定期存款处理即可，如果确定将持有至到期的，则期末可按 3.1%的收益率和累计已计息天数计提确认利息收入和应计利息，尚未到付息日的应计利息可列报为其他流动资产。